【裁判字號】    94,易,185
【裁判日期】    950125
【裁判案由】    傷害
【裁判全文】
臺灣臺東地方法院刑事判決               94年度易字第185號
公  訴  人  臺灣臺東地方法院檢察署檢察官
被      告  丙○○
上列被告因傷害案件，經檢察官提起公訴（94年度偵字第1403號）
，本院判決如下：
    主  文
丙○○傷害人之身體，處有期徒刑參月，如易科罰金，以參佰元
折算壹日。
    犯  罪  事  實
一、丙○○於民國94年4月21日17時左右，騎乘機車在臺東市○○路時，恰見素有嫌隙之甲○○亦推著嬰兒車行經該處，丙○○竟基於傷害之故意，將機車折返停在甲○○面前，並將
    甲○○拉扯倒地後，以拳腳毆打甲○○，致甲○○受有頭部
    外傷合併頭皮血腫8X4公分、胸部挫傷、右肩扭傷、右肩手
    肘擦傷8X4公分、左肩手肘擦傷3X3公分、右側大腿內側瘀腫
    3X5公分、背部挫傷、擦傷等傷害，嗣因居住該處附近之乙○○到場後，丙○○始停手騎車離去。
二、案經甲○○訴由臺東縣警察局臺東分局報請臺灣臺東地方法
    院檢察署檢察官偵查起訴。
    理  由
一、證據能力部份：
    (一)起訴書雖引用證人甲○○、乙○○之警詢陳述作為證據，
      惟查，被告已否認其證據能力，證人甲○○、乙○○並已
      經於審判中到庭作證，其證述內容與先前警詢中之陳述，
      並無明顯不同，核無傳聞證據法定例外之情形，依刑事訴
      訟法第159條第1項規定，應認為無證據能力。
    (二)就卷附之行政院衛生署台東醫院甲種病歷摘要部分，固屬
      被告以外之人於審判外之書面陳述，依刑事訴訟法第159
      條第1項規定，不具證據能力；且該病歷摘要性質上雖為
      從事業務之人於業務上所製作之證明文書，但既為針對
      本件個案所作成，即與刑事訴訟法第159條之4第2款所示
      ，乃通常業務過程不間斷、有規律而準確之記載，且有其
      他業務人員足以校對其正確性，無預見日後可能會被提供
      作為證據之偽造動機之例行性業務文書有間，非刑事訴訟
      法第159條之4第2款所謂得成為傳聞例外之業務文書，自
      無從依此規定取得證據能力。惟被告於本件準備程序時並
      未對該驗傷證明書之證據能力表示意見，及至本院言詞辯
      論終結前亦均未聲明異議，本院審酌該書面陳述，乃該院
      醫師基於專業知識所作成，且未敘述肇事者何人等事實，
      具有相當之中立性，作成過程並無不適當之情形；又對於
      告訴人是否確有受傷之待證事實，具有相當關聯性，依刑
      事訴訟法第159條之5第2項規定，應有證據能力。
二、認定犯罪事實所根據之證據及理由：
    (一)證人即告訴人甲○○於本院審理時證稱：當時我推小孩要
      去散步，被告就（騎機車）轉回來並很大力推嬰兒車，我
      因為要保護小孩，結果被告就用拳頭從我的左臉打下去，
      又把我的頭髮往下拉，我跌倒後被告就又掀我的裙子，並
      要踢我的右腿，後來我轉過身，被告又踢我的背部，後來
      我要站起來，被告又把我往下拉撞地上三次，後來我就一
      直喊救命，後來就有人找我們家附近賣咖啡的乙○○到現
      場來，然後乙○○來之後，被告就從旁邊那邊拿一枝頭已
      經掉的拖把柄要打我，後來因為看到乙○○來之後，她就
      走開了等詞。
    (二)證人即現場目擊者乙○○於本院審理時證稱：我是聽到有
      人講有人在打架，所以我就過去看，我過去看的時候，就
      看到甲○○坐在地上，然後被告是站著，而且被告手上有
      拿東西，類似拖把之類的，後來被告看到我之後，就把東
      西放在下來，然後就在那邊互相指責，後來我看被告及甲○○沒有動作，我就走人了等語。
    (三)證人即告訴人確於94年4月21日受有頭部外傷合併頭皮血
      腫8X4公分、胸部挫傷、右肩扭傷、右肩手肘擦傷8X4公分
      、左肩手肘擦傷3X3公分、右側大腿內側瘀腫3X5公分、背
      部挫傷、擦傷等傷害，有卷附之行政院衛生署台東醫院甲
      種病歷摘要可憑。
    (四)並有卷附之現場錄影設備所轉錄之光碟片可稽。
    (五)綜上，本件被告之傷害犯行，事證明確，堪以認定。
三、對於被告辯解的判斷：
    (一)被告否認犯罪，辯稱：在起訴書所載的時間，我有遇到告
      訴人，是告訴人先吐我口水、罵我是土匪，所以我才把機
      車轉回來問告訴人究竟在說什麼，當時我戴安全帽，告訴
      人還拉我安全帽，後來我就拉他頭髮，然後我們兩個人就
      倒在地上滾，當時我並沒有打他，因為我們兩個人正在互
      相拉扯，告訴人當時也沒有打我，我們兩人只有互相拉而
      已，告訴人的傷不是我造成的等語。
    (二)經查：
      1.依本院當庭勘驗卷附之現場錄影設備所轉錄之光碟片結
        果：光碟片一開始有4個畫面，告訴人位於左下角畫面
        ，正推著嬰兒車，隨後4個畫面改成1個大畫面，告訴人
        推嬰兒車過馬路中間，有一台機車迅速從告訴人背後通
        過，告訴人過馬路後隨即有一個穿白色衣服的人，騎乘
        一台機車從告訴人後方，很快速的接近，並停在告訴人
        面前即下車，後來即看到兩人在拉扯，之後就有一人倒
        地，至於何人倒地因為畫面不清楚，無法判別，其後證
        人乙○○始出現在畫面左下角，之後乙○○穿越馬路，
        到被告及告訴人衝突之地點觀看一陣子之後，被告騎乘
        機車離去，乙○○始離開等情形，有本院勘驗時之審理
        筆錄2份在卷可稽。又在告訴人過馬路中，快速通過的
        機車及後來穿著白色衣服騎乘機車的人，確為被告，亦
        經被告坦承無誤，足見當時被告確與告訴人發生衝突後
        ，證人乙○○始在場無誤。
      2.被告雖否認造成告訴人之傷勢，惟證人乙○○於本院審
        理時已證稱：我走過馬路過去之後，被告應該是看到有
        人過去，才又把類似拖把的東西放下來，當時是被告在
        追逐告訴人，但我沒有實際看到被告打告訴人，我只有
        看到她們二人圍著告訴人的嬰兒車在互相拉扯等語，經
        本院提示警詢之筆錄後，證人乙○○並稱：應以我在警
        局所講的話是實在的，告訴人當時臉上好像有受到一些
        傷勢等語，及依卷附之行政院衛生署台東醫院甲種病歷
        摘要顯示，告訴人確於94年4月21日受有上揭傷勢始就
        醫等情，足證告訴人所受之傷確為被告所造成無誤。
      3.被告雖再辯稱是告訴人先吐伊口水、罵伊土匪云云，惟
        查，依本院上揭之勘驗結果顯示，在告訴人推嬰兒車過
        馬路中間，被告所騎之機車是迅速從告訴人背後通過，
        參以被告當時亦自承頭上戴有安全帽，則告訴人如何能
        向被告吐口水，而被告又如何能聽到告訴人罵伊之詞，
        亦顯值存疑。
      4.綜上所述，被告之辯解或與事實不符，或與經驗法則有
        違，均顯屬卸責之詞，不足憑採。
四、論罪科刑的理由：
    (一)被告所為，係觸犯刑法第277條第1項之傷害罪。
    (二)審酌被告與告訴人間前已有嫌隙，竟乘告訴人於推嬰兒車
      於馬路上時，將機車騎折返於告訴人面前，並毆打告訴人
      ，顯無視法紀，惡性非淺，於本院審理時仍否認犯行，犯
      後態度不佳，迄無悔悟，告訴人仍不願原諒被告暨公訴人
      之求刑等一切情狀，量處如主文所示之刑，並諭知易科罰
      金之折算標準，以資懲儆。
五、適用法律依據：
    (一)刑事訴訟法第299條第1項前段。
    (二)刑法第277條第1項、第41條第1項前段。
    (三)罰金罰鍰提高標準條例第1條前段、第2條。
本案經檢察官丁○○到庭執行職務
中    華    民    國    95    年    1     月    25    日
                  刑事第三庭    審判長法  官  黃建都
                                      法  官  林恒祺
                                      法  官  詹慶堂
以上正本證明與原本無異。
如不服本判決，應於判決送達後10日內向本院提出上訴狀（須附
繕本）。
「切勿逕送上級法院」
                                      書記官  陳俊德
中    華    民    國    95    年    1     月    27    日
附錄本案論罪科刑法條全文：
刑法第277條第1項：
傷害人之身體或健康者，處 3 年以下有期徒刑、拘役或 1,000
元以下罰金。


司法院資訊處製作；財團法人民間司法改革基金會備份。
